【裁判字號】    95,訴,2047
【裁判日期】    950726
【裁判案由】    毒品危害防制條例
【裁判全文】
臺灣臺中地方法院宣示判決筆錄          95年度訴字第2047號
公  訴  人  臺灣臺中地方法院檢察署檢察官
被      告  甲○○
                      三六號
                    （現在臺灣臺中監獄執行中）
指定辯護人  本院公設辯護人  乙○○
上列被告因違反毒品危害防制條例案件（九十五年度毒偵字第二
八二一號），於中華民國九十五年七月二十六日下午四時，在本
院第八法庭宣示判決，出席職員如下：
法官起立朗讀判決主文、犯罪事實要旨、處罰條文，及告以上訴
限制、期間並提出上訴狀之法院，且諭知記載其內容：
一、主  文：
    甲○○連續施用第一級毒品，處有期徒刑壹年；扣案之第一
    級毒品海洛因壹包（驗餘淨重零點壹陸公克，空包裝重零點
    貳玖公克），沒收銷燬之。
二、犯罪事實要旨：
(一)、甲○○前於民國九十年間因施用毒品案件，經本院以九十年
    度毒聲字第四九九三號裁定送觀察、勒戒後，認無繼續施用
    毒品之傾向，於九十年十月二十四日執行完畢，並由臺灣臺
    中地方法院檢察署檢察官於同日以九十年度毒偵字第五Ｏ二
    七號為不起訴處分確定。又於九十一年間因竊盜案件，經本
    院以九十一年度易字第三一六五號判處有期徒刑八月確定。
    再於上開不起訴處分確定後五年內，於九十一年因施用第一
    級毒品案件，經本院裁定送觀察、勒戒後，認有繼續施用毒
    品之傾向，經本院以九十二年度毒聲字第四三○號裁定送強
    制戒治，而於九十三年一月九日因法律修正報結釋放，並經
    本院以九十二年度訴字第五九○號判處有期徒刑九月確定；
    復又於九十二年間因施用第二級毒品案件，經本院以九十二
    年度易字第一○三三號判處有期徒刑九月確定。嗣上開三罪
    經本院以九十二年度聲字第二三九三號裁定合併定應執行刑
    為有期徒刑一年十月，於九十四年六月十六日縮短刑期假釋
    出監（縮刑期滿日為九十四年十月十一日）；惟甲○○於假
    釋期間內之九十四年九月二十日下午七時許，再因施用第一
    、二級毒品案件，經本院於九十五年二月二十二日以九十五
    年度訴字第二○九號判處有期徒刑十月、五月，應執行有期
    徒刑一年，於九十五年五月二十六日確定，而於九十五年六
    月二十二日入監執行迄今（是本件不構成累犯）。
  (二)詎甲○○猶不思徹底戒絕毒品，復於前開觀察勒戒執行完畢
    釋放後五年內再犯施用毒品案件，經依法追訴處罰後（最高
    法院九十五年度第七次刑事庭會議決定參照），於本院九十
    五年度訴字第二○九號宣示判決後另基於施用第一級毒品海
    洛因之概括犯意，自九十五年三月初某日起至同年六月三日
    二十時許止，在臺中縣大里市○○里○○○路二五二巷三六
    號住處等處，以將海洛因置於香菸中燒烤，而吸其產生煙霧
    之方式，非法施用第一級毒品海洛因多次，平均約三至四天
    施用一次。嗣於九十五年六月六日十四時四十分許，在臺中
    市○區○○○路與美村路口因形跡可疑為警欄檢查獲，並扣
    得第一級毒品海洛因一包（驗餘淨重○．一六公克，空包裝
    重○．二九公克），經警採尿送驗呈嗎啡陽性反應，因而查
    悉上情。
三、被告行為後，刑法第五十六條連續犯之規定，業於九十四年
    一月七日修正公布刪除，並於九十五年七月一日施行，則被
    告之犯行，因行為後新法業已刪除連續犯之規定，此刪除雖
    非犯罪構成要件之變更，但顯已影響行為人刑罰之法律效果
    ，自屬法律有變更，依新法第二條第一項規定，比較新、舊
    法結果，仍應適用較有利於被告之行為時法律即舊法論以連
    續犯，此有最高法院九十五年第八次刑事庭會議決議可資參
    照，是被告先後多次施用毒品犯行，時間緊接，所犯構成要
    件相同，顯係基於概括之犯意反覆為之，為連續犯，應依修
    正前刑法第五十六條規定，以一罪論，並加重其刑。
四、本件被告犯罪事實欄所犯三罪經本院以九十二年度聲字第二
    三九三號裁定合併定應執行刑為有期徒刑一年十月確定，於
    九十四年六月十六日縮短刑期假釋出監（縮刑期滿日為九十
    四年十月十一日）；惟甲○○於假釋期間內之九十四年九月
    二十日下午七時許，再因施用第一、二級毒品案件，經本院
    以九十五年度訴字第二○九號判處有期徒刑一年，於九十五
    年五月二十六日確定，於九十五年六月二十二日入監執行迄
    今，是被告於假釋中因故意更犯罪，不論依九十五年七月一
    日修正施行前、後之刑法第七十八條規定，均應於判決確定
    後六月以內，撤銷其假釋，是本件被告所犯上開三罪不能認
    已執行完畢，自不構成累犯，附此敘明。
五、處罰條文：
    毒品危害防制條例第十條第一項、第十八條第一項前段，刑
    法第二條第一項前段、第十一條、修正前第五十六條。
六、協商判決除有刑事訴訟法第四百五十五條之四第一項第一款
    於本訊問程序終結前，被告撤銷協商合意或檢察官撤回協商
    聲請者；第二款被告協商之意思非出於自由意志者；第四款
    被告所犯之罪非第四百五十五條之二第一項所定得以協商判
    決者；第六款被告有其他較重之裁判上一罪之犯罪事實者；
    第七款法院認應諭知免刑或免訴、不受理者情形之一，及違
    反同條第二項「法院應於協商合意範圍內為判決；法院為協
    商判決所科之刑，以宣告緩刑或二年以下有期徒刑、拘役或
    罰金為限」之規定者外，不得上訴。
七、如有上開可得上訴情形，得自收受宣示判決筆錄送達之日起
    十日內，向本院提出上訴書狀，上訴於第二審法院。
中    華    民    國    95    年    7     月    26    日
                  臺灣臺中地方法院刑事第八庭
                            書記官  柳 寶 倫
                      審判長法  官  洪 堯 讚
上為正本係照原本作成。
                            書記官  柳 寶 倫
中    華    民     國    95    年    7     月    26    日


司法院資訊處製作；財團法人民間司法改革基金會備份。
